# 请教陈版，股改审计时公司资产未过户的影响

提问人：hrtsex 时间：2012-10-18 23:13:10
陈老师，如果在股改审计时还有两辆车未过户至公司名下，是否需要做审计调整？评估时好像就不能作为公司的资产了！

回答人：chenyiwei
具体是什么情况？ 一般理解，有限责任公司以基准日经审计的帐面净资产整体折股变更为股份有限公司，不同于以单项资产、负债出资，部分资产、负债未完成过户手续但其权益可以得到保障，预计办理过户手续不存在实质性法律障碍的，则只需在基准日财务报表的附注中披露（类似于常规年报中对此类情况的处理方式），一般理解不会影响折股净资产的完整性。